臺灣宜蘭地方法院刑事判決
上　訴　人　臺灣宜蘭地方法院檢察署檢察官
被　　　告　甲○○
上列上訴人因被告違反毒品危害防制條例案件，不服本院宜蘭簡
易庭於中華民國95年11月13日所為95年度宜簡字第373 號第一審
判決（聲請簡易判決處刑案號：95年度毒偵字第1020號），提起
上訴，本院合議庭為第二審判決如下：
    主  文
原判決撤銷。
甲○○施用第二級毒品，處有期徒刑肆月，如易科罰金，以新臺
幣壹仟元折算壹日。
    事　實
一、甲○○前因施用毒品案件，經觀察、勒戒後，認無繼續施用
    毒品之傾向，獲臺灣宜蘭地方法院檢察署94年度毒偵字第38
    8 號、94年度毒偵緝字第45號不起訴處分確定；復因施用第
    一級毒品案件，經本院95年度訴字第179 號判決判處有期徒
    刑6 月確定，尚未執行完畢，猶不知悔改，基於反覆施用第
    二級毒品安非他命之單一行為決意，分別於95年9月19 日晚
    間11時許及同年10月16日晚間11時許，在宜蘭縣員山鄉○○
    路○段266巷6號住處房間內，以燒烤方式吸食安非他命2次，
    嗣警查獲並採尿送驗，始悉上情。
二、案經宜蘭縣警察局宜蘭分局報請臺灣宜蘭地方法院檢察署檢
    察官偵查起訴及宜蘭縣警察局移送臺灣宜蘭地方法院檢察署
    檢察官移請併案審理。
    理  由
一、上開犯罪事實業據被告甲○○坦承不諱，復有慈濟大學濫用
    藥物檢驗中心檢驗總表2 紙、宜蘭縣警察局刑警大隊偵辦各
    類毒品案件犯罪嫌疑尿液送驗編號、姓名對照表及宜蘭縣警
    察局宜蘭分局偵辦毒品案件尿液檢體編號、姓名對照登記簿
    各1紙附卷可稽，足認被告任意性自白與事實相符，犯行堪
    予認定，應依法論科。
二、被告前因施用毒品案件，經觀察、勒戒，於94年5月10 日因
    無繼續施用毒品之傾向而出所執行完畢，有臺灣高等法院被
    告前案紀錄表在卷可考，其於觀察、勒戒執行完畢釋放後 5
    年內再犯本件，核其所為，係犯毒品危害防制條例第10條第
    2 項之施用第二級毒品罪。其因施用而持有第二級毒品，持
    有之低度行為應為施用之高度行為所吸收，不另論罪。原審
    以被告犯行明確，依刑事訴訟法第449條第1 項前段、第454
    條第2項，毒品危害防制條例第10條第2項，刑法第11條前段
    、第41條第1 項前段之規定，並審酌被告素行、犯罪手段、
    動機、施用毒品之次數及犯後態度等情狀，量處被告有期徒
    刑3 月，並諭知易科罰金之折算標準，其論罪科刑固非無見
    ，惟施用毒品行為在本質上含有反覆成習之意涵，在行為概
    念上，應評價為包括一罪之集合犯，原審就被告於95年10月
    16日晚間11時許施用第二級毒品之犯行未及審酌，尚有未洽
    ，則上訴人上訴主張被告於95年10月16日晚間11時許之犯行
    已為起訴效力所及，為有理由，自應由本院撤銷改判。爰審
    酌被告前即曾因施用毒品經觀察、勒戒及刑之宣告，已詳如
    上述，再犯本件，顯無戒除毒癮之決心，自制能力不足，惟
    念被告施用毒品之犯行，係屬對其自身健康之戕害行為，對
    社會所造成之損害亦非直接，施用次數不多，及五專肄業之
    智識程度等情狀，量處如主文所示之刑，並諭知易科罰金之
    折算標準。
據上論斷，依刑事訴訟法第455條之1第1項、第3項、第369條第1
項前段、第364條、第299條第1項前段，毒品危害防制條例第 10
條第2項，刑法第11條前段、第41條第1項前段，判決如主文。
本案經檢察官吳廣莉到庭執行職務。
中　　華　　民　　國　   96   　年　　2　　月　  12   日
                  刑事第二庭審判長法  官  黃永勝
                                  法  官  鄭貽馨
                                  法  官  楊坤樵
以上正本證明與原本無異。
本件不得上訴。
                                  書記官  謝佩欣
中　　華　　民　　國　　96　　年　　2 　　月　　13　　日
附錄本案論罪科刑法條全文：
毒品危害防制條例第10條
施用第一級毒品者，處 6 月以上 5 年以下有期徒刑。
施用第二級毒品者，處 3 年以下有期徒刑。
